---
title: "Protokoll der Fachschaftschaftssitzung"
titlepage-logo: "vslogo.png"
author: [Fachschaft Computer Science & Application]
date: "23.04.2025"
titlepage: true
toc-own-pag: true
...


# Protokoll der Sitzung vom [23.04.2025]    


## Formalia

- **[Zur Agenda](https://hedgedoc.vst.hs-furtwangen.de/pDbHLIvwSwWFzJHjPbOzeQ?both)**
- Geplante Beginnzeit: 17:00 
- Tatsächliche Beginnzeit: 17:00 Uhr 
- Schluss der Sitzung: 18:46 Uhr 
- Sitzungsleitung: Nils Hack 
- Schriftführer: Deniz Albecer 
- **Anwesende Personen:** 
    - *FAR-Mitlgieder:*
  - [x] Nils Hack - [name=NH] - Vorsitz 
  - [x] Nils Danton D'Souza [name=ND] - Stellv. Vorsitz 
  - [ ] Dominik Heiser [name=DH] - Finanzer
  - [x] Maximillian Rauchbach [name=MaR] 
  - [ ] Monika Reitzner [name=MoR]
  - [x] Antonia Trixi Mayer [name=AM]  - Marketing
  - [X] Deniz Albecer [name=DA] - Protokollant
  - [ ] Simon Kerler [name=SK] 
  - [x] Marc Schmitt [name=MS] 
  - [x] Erva Yasar [name=EY] 
  - [x] Sebahat Akgün (Online) [name=SA] 
  - [ ] Frorian Müller [name=FM] 
  - *weiter Mitglieder:*
  - [ ] Daniel Budeanu [name=DB]  - Protokollant
  - [ ] Nico Pergande [name=NC] 
  - [x] Kai-Luka Lüthje (Online) [name=KL] 
  - *Gäste:
  - [X] Joshua Aleth [name=JA]
  - [X] Alessandro Constantino [name=AC]  

---

## 1. Bestätigung des vorherigen Protokolls

Das Protokoll der letzten Sitzung vom 16.04.2025 wurde: 
    **Bestätigt**

## 2. Agenda  

**Geplante Themen:**  

### 1. Organisatorisches
* Begrüßung [name=Vorsitz]
* Bestätigung Protokoll [name=Vorsitz]
* Bestätigung Tagesordnung [name=Vorsitz]
* Ankündigungen
    * CA-Sitzung B0.03 ab 13.00
    * HA-Sitzung am Di, den 30.4. um 18.00?

### 2. Campus Referate & Arbeitsgruppen

#### 2.1 Hochschulpolitik [name=NH]
* Stand Geschäftsordnung StuRa
    * Antrag einer Abänderung der Form
* Antrag Hochschul-AStA
    * Nutzung von Insta, Signal

#### 2.2 Marketing Referat [name=AM]
* Discordserver [name=ND]
    * Wird nicht gestattet, sonst dafür Matrix
* Matrix [name=NH]
    * Ankündigungen nutzen, mein Fehler
* Felix [name=NH]
    * Beschreibung
* Logo

#### 2.3 Eventmanagement Referat [name=ND]
* Kaffee-Protest-Aktion
* Waffelstand (Deniz) [name=ND]
* weitere Events 

#### 2.4 Finanz Referat [name=DH] 

#### 2.5 Kommunikation [name=NH]
* Stempel-Plakat-Pflicht [name=NH]
    * war kein CA-AStA
* Gremienwahlen
* GMB
    * Gespräch mit Studiendekanleiter, Fr 14.00
* StuKo Informatik

### 3. Weitere Agenda Punkte


### 4. Sonstiges
* Inventur Fachschaft & Tour der Räumlichkeiten
    * 07.05.25
* [Konferenz der Informatikfachschaften (KIF)](https://wiki.kif.rocks/wiki/KIF530:Hauptseite) - 18.06.2025 bis 22.06.2025 in Passau

**Bestätigung der Agenda:**  
    ***nein***
**erneute Bestätigung der Agenda:**  
    ***Ja***

## 3. Besprochene Punkte  

## 1. Organisatorisches
* Begrüßung [name=Vorsitz]
* Bestätigung Protokoll [name=Vorsitz]
* Bestätigung Tagesordnung [name=Vorsitz]
* Ankündigungen
    * CA-Sitzung B0.03 ab 13.00
    * HA-Sitzung am Di, den 30.4. um 18.00?

## 2. Campus Referate & Arbeitsgruppen

### 2.1 Hochschulpolitik
* Stand Geschäftsordnung StuRa
    * Antrag einer Abänderung der Form
* Antrag Hochschul-AStA
    * Nutzung von Instagram & Signal
    * Instagram absofort nutzbar

### 2.2 Marketing-Referat
* Discord-Server
    * Wird offiziell nicht starten als Alternative Matrix
    * Wir setzen einen Inoffiziellen Server auf
* Matrix
    * Ankündigungen in Zukunft nutzen
* Felix
    * Beschreibung
* Logo
    * Vorschlag von Antonia und Maximillian
    * bis zur nächsten Sitzung Motive überlegen und Auswerten
* Signal
    * zusätzliche Signal gruppe speziell für Events wird erstellt

### 2.3 Eventmanagement Referat
* Kaffee-Protest-Aktion
    * Protestaktion wird stattfinden
    * Planung ist vor der Cafeteria, wir warten auf Genehmigung 
* Waffelstand (Deniz hat das Wort)
    * Wir verschieben den Stand am 29.04.2025
    * Der Schichtplan wird aktuell erstellt – bitte tragt euch zeitnah ein
* weitere Events
    * Kaffee-stand für Protestaktion am 15.05.25 geplant
        * Der Schichtplan wird aktuell erstellt – bitte tragt euch zeitnah ein

### 2.4 Finanz Referat
* Es werden 2x Waffeleisen bestellt
* Aktuell besitzen wir 1x Waffeleisen
* Unsere Kostenstellen
    * 8010 Fachschaft
    * 8011 Verkauf

### 2.5 Kommunikation
* Stempel-Plakat-Pflicht
    * Die Stempel-Plakat-Pflicht wurde nicht vom CA-AStA veranlasst. Eine Umgehung dieser Regelung war nicht möglich
* Gremienwahlen
    * die Listen zum Aufstellen liegen aktuell bei Frau Volk im Sekretariat
    * Fristgenehmigung zur Verlängerung zum Aufstellen
* GMB
    * Gespräch mit Studiendekanleiter, Fr 14.00
* StuKo Informatik

## 3. Weitere Agenda Punkte
* Alessandro Constantino [name=AC] wurde einstimmig als weiteres Mitglied in die Fachschaftsvertretung aufgenommen.

---

## 4. Abstimmungen & Meinungsbilder  

| Thema | Ja | Nein| Enthaltung | Ergebnis |
|-------|-------|--------|-------------|----------|
| Alessandro Constantino weiteres Mitglied Aufnahme | 9 | 0 | 0 | In Fachschaftsvertretung aufgenommen |


## 4. Sonstiges
* Inventur Fachschaft & Tour der Räumlichkeiten
    * 07.05.25
* [Konferenz der Informatikfachschaften (KIF)](https://wiki.kif.rocks/wiki/KIF530:Hauptseite) - 18.06.2025 bis 22.06.2025 in Passau
    * Ein Fachschaftentreffen aus ganz Deutschland
    * von unserer seite aus besteht Interesse
* Die Nächste Sitzungen werden auf 17:15 Uhr angesetzt 

## 6. Nächste Sitzung  

- **Datum:30.04.2025**   
- **Geplante Themen:**    
  - Kaffee-Protest-Aktion  
- **Offene Aufgaben & Verantwortliche:**  
  - Bestätigung für Genehmigung zum Protes vor der Caffete → Nils D.  
  - Vorschlag für unser Logo und Auswertung → Alle  

[Zurück zum Anfang](#-protokoll-der-sitzung-vom-datum)
